【裁判字號】    99,上易,2467
【裁判日期】    991108
【裁判案由】    竊盜
【裁判全文】
臺灣高等法院刑事判決                99年度上易字第2467號
上  訴  人  臺灣士林地方法院檢察署檢察官
被      告  乙○○
上列上訴人因被告竊盜案件，不服臺灣士林地方法院99年度易字
第278 號，中華民國99年9 月20日第一審判決（起訴案號：臺灣
士林地方法院檢察署99年度偵字第11852 號），提起上訴，本院
判決如下：
    主  文
上訴駁回。
    理  由
一、按不服地方法院之第一審判決而上訴者，應向管轄第二審之
    高等法院為之；上訴書狀應敘述具體理由；上訴書狀未敘述
    上訴理由者，應於上訴期間屆滿後20日內補提理由書於原審
    法院，逾期未補提者，原審法院應定期間先命補正；第二審
    法院認為上訴書狀未敘述理由或上訴有第362 條前段之情形
    者，應以判決駁回之，但其情形可以補正而未經原審法院命
    其補正者，審判長應定期間先命補正，刑事訴訟法第361 條
    、第367 條分別定有明文。所謂上訴書狀應敘述具體理由，
    必係依據卷內既有訴訟資料或提出新事證，指摘或表明第一
    審判決有何採證認事、用法或量刑等足以影響判決本旨之不
    當或違法，而構成應予撤銷之具體事由，始克當之（例如：
    依憑證據法則具體指出所採證據何以不具證據能力，或依憑
    卷證資料明確指出所為證據證明力之判斷如何違背經驗、論
    理法則）；倘僅泛言原判決認定事實錯誤、違背法令、量刑
    失之過重或輕縱，而未依上揭意旨指出具體事由，或形式上
    雖已指出具體事由，然該事由縱使屬實亦不足以認為原判決
    有何不當或違法者（例如：對不具有調查必要性之證據，法
    院未依聲請調查亦未說明理由，或援用證據不當，但除去該
    證據仍應為同一事實之認定），皆難謂係具體理由，俾與第
    二審上訴制度旨在請求第二審法院撤銷、變更第一審不當或
    違法之判決，以實現個案救濟之立法目的相契合，並節制濫
    行上訴（最高法院97年度台上字第892 號判決參照）。是以
    上訴人之上訴書狀或補提之上訴理由書，雖有敘述上訴理由
    ，惟未具體敘述第一審判決有何違法、不當之情形，即與未
    敘述具體理由無異，其所為之上訴即不符合法定之要件。又
    上訴書狀應敘述上訴理由，係指上訴書狀本身應敘述上訴理
    由而言，非可引用或檢附其他文書代替，以為上訴之理由，
    最高法院65年度台上字第2836號、69年度台上字第2724號判
    例分別著有明文，依刑事訴訟法第361 條第1 項規定，自應
    為相同之解釋。
二、經查，本件原審判決以被告乙○○於原審審理時自白不諱，
    核與告訴人甲○○於警詢時指證情節相符，並有警製扣押物
    品目錄表及告訴人甲○○所出具之贓物認領保管單在卷足按
    ，從而認定被告係基於意圖為自己不法所有之犯意，於民國
    99年7 月3 日夜間8 、9 時許，至臺北市○○區○○路48巷
    6 號2 樓甲○○住處，趁無人在家之際，自氣窗侵入有人居
    住之住宅，進入屋內竊取甲○○所有之名牌手錶8 只、相機
    1台、背包4個、名牌鋼筆12支等物犯行明確，核其所為係犯
    刑法第321 條第1 項第1 款、第2 款之踰越安全設備於夜間
    侵入住宅竊盜罪。並審酌被告以夜間侵入住宅及踰越安全設
    備為竊盜手段，侵害民眾居住安寧及生命財產安全、所竊取
    之名牌手錶、相機、背包、鋼筆等物品價值非微，對告訴人
    甲○○所生之損害非輕，正值壯年，不思循正途圖謀生計，
    竟欲不勞而獲竊取他人財物變賣，犯後坦承犯行，態度良好
    ，已將部分竊得財物變現花用，兼衡其犯罪之動機、目的、
    智識程度及生活狀況等一切情狀，參酌公訴人之求刑，量處
    有期徒刑一年二月等情，已詳敘其所憑證據、認定理由及量
    刑依據，從形式上觀察並無採證認事、用法或量刑之不當或
    違法。檢察官收受判決後，依告訴人之請求提起第二審上訴
    ，其上訴理由略以：「因一審案件經裁定改依簡式審判程序
    ，告訴人不及於一審辯論終結前提出附帶民事訴訟，而告訴
    人因被告竊盜行為，損害甚大，欲對被告提出附帶民事訴訟
    ，而請求上訴，使告訴人得以向被告提出附帶民事訴訟。」
    乙節，經核閱聲請人（即告訴人甲○○）所述事項，認其聲
    請上訴所具備之理由並非無據，爰附送原聲請狀提起上訴。
    惟查，檢察官上訴意旨僅檢附告訴人之聲請狀，略稱：告訴
    人不及於一審辯論終結前提出附帶民事訴訟，欲對被告提出
    附帶民事訴訟，而請求上訴，使告訴人得以向被告提出附帶
    民事訴訟，然未依據卷內既有訴訟資料或提出新事證，具體
    指摘或表明原審判決有何採證認事、用法或量刑等足以影響
    判決本旨之不當或違法，難謂其上訴書狀已敘述具體理由，
    揆諸上開規定及說明，本件上訴顯無具體理由而不合法定程
    式，應予駁回，並不經言詞辯論為之。
三、據上論結，應依刑事訴訟法第367 條前段、第372 條判決如
    主文。
中    華    民    國    99    年    11    月    8     日
                  刑事第四庭  審判長法  官  陳筱珮
                                    法  官  陳玉雲
                                    法  官  邱滋杉
以上正本證明與原本無異。
不得上訴。
                                    書記官  劉貞達
中    華    民    國    99    年    11    月    8     日

司法院資訊處製作；財團法人民間司法改革基金會備份。
